# 关于 IFRS 资本溢价和未分配利润的定义

提问人：helencrowhhy 时间：2019-05-27 15:31:34
大家都知道，未分配利润包括利润表而来的损益、以及直接计入未分配利润的损益，那么，请问大家，这个定义是从哪里来的？
或者说，如果除了上述 2 个来源，可以有别的来源吗，比如资本溢价转成未分配利润？假如公司法没有不允许，从会计的角度，ok 吗？

回答人：chenyiwei
权益的分类，以及权益类项目之间能否互相结转，并不是会计问题，而是法律问题，尤其是在法律主体的个别报表层面更是如此。因此，这个问题不是由其所适用的会计准则决定的，而是由其注册地的法律法规决定的。
对你的问题，建议咨询熟悉该公司注册地的公司法律制度的律师。